# éthniciser %[clVerbGroup|1]
[-

-]
    
### <span class='clType'>Infinitif</span> Présent
[|-
|éthnicis%[m|er]|
|]

### <span class='clType'>Infinitif</span> Passé
[|-
|avoir|éthnicis%[m|é]|
|]

### <span class='clType'>Participe</span> Présent
[|-
|éthnicis%[m|ant]|
|]

### <span class='clType'>Participe</span> Passé
[|-
||éthnicis%[m|é]|
|ayant|éthnicis%[m|é]|
|]

### <span class='clType'>Gérondif</span> Présent
[|-
|en éthnicis%[m|ant]|
|]

### <span class='clType'>Gérondif</span> Passé
[|-
|en ayant|éthnicis%[m|é]|
|]

### <span class='clType'>Indicatif</span> Présent
[|-
|j'|éthnicis%[m|e]|
|tu|éthnicis%[m|es]|
|il|éthnicis%[m|e]|
|nous|éthnicis%[m|ons]|
|vous|éthnicis%[m|ez]|
|ils|éthnicis%[m|ent]|
|]

### <span class='clType'>Indicatif</span> Passé Composé
[|-
|j'|ai|éthnicis%[m|é]|
|tu|as |éthnicis%[m|é]|
|il|a|éthnicis%[m|é]|
|nous|avons|éthnicis%[m|é]|
|vous|avez|éthnicis%[m|é]|
|ils|ont|éthnicis%[m|é]|
|]

### <span class='clType'>Indicatif</span> Imparfait
[|-
|j'|éthnicis%[m|ais]|
|tu|éthnicis%[m|ais]|
|il|éthnicis%[m|ait]|
|nous|éthnicis%[m|ions]|
|vous|éthnicis%[m|iez]|
|ils|éthnicis%[m|aient]|
|]

### <span class='clType'>Indicatif</span> Plus-que-parfait
[|-
|j'|avais|éthnicis%[m|é]|
|tu|avais|éthnicis%[m|é]|
|il|avait|éthnicis%[m|é]|
|nous|avions|éthnicis%[m|é]|
|vous|aviez|éthnicis%[m|é]|
|ils|avaient|éthnicis%[m|é]|
|]

### <span class='clType'>Indicatif</span> Passé Simple
[|-
|j'|éthnicis%[m|ai]|
|tu|éthnicis%[m|as]|
|il|éthnicis%[m|a]|
|nous|éthnicis%[m|âmes]|
|vous|éthnicis%[m|âtes]|
|ils|éthnicis%[m|èrent]|
|]

### <span class='clType'>Indicatif</span> Passé Antérieur
[|-
|j'|eus|éthnicis%[m|é]|
|tu|eus|éthnicis%[m|é]|
|il|eut|éthnicis%[m|é]|
|nous|e&ucirc;mes|éthnicis%[m|é]|
|vous|e&ucirc;tes|éthnicis%[m|é]|
|ils|eurent|éthnicis%[m|é]|
|]

### <span class='clType'>Indicatif</span> Futur Simple
[|-
|j'|éthnicis%[m|erai]|
|tu|éthnicis%[m|eras]|
|il|éthnicis%[m|era]|
|nous|éthnicis%[m|erons]|
|vous|éthnicis%[m|erez]|
|ils|éthnicis%[m|eront]|
|]

### <span class='clType'>Indicatif</span> Futur Antérieur
[|-
|j'|aurai|éthnicis%[m|é]|
|tu|auras|éthnicis%[m|é]|
|il|aura|éthnicis%[m|é]|
|nous|aurons|éthnicis%[m|é]|
|vous|aurez|éthnicis%[m|é]|
|ils|auront|éthnicis%[m|é]|
|]

### <span class='clType'>Conditionnel</span> Présent
[|-
|j'|éthnicis%[m|erais]|
|tu|éthnicis%[m|erais]|
|il|éthnicis%[m|erait]|
|nous|éthnicis%[m|erions]|
|vous|éthnicis%[m|eriez]|
|ils|éthnicis%[m|eraient]|
|]

### <span class='clType'>Conditionnel</span> Passé
[|-
|j'|aurais|éthnicis%[m|é]|
|tu|aurais|éthnicis%[m|é]|
|il|aurait|éthnicis%[m|é]|
|nous|aurions|éthnicis%[m|é]|
|vous|auriez|éthnicis%[m|é]|
|ils|auraient|éthnicis%[m|é]|
|]

### <span class='clType'>Subjonctif</span> Présent
[|-
|que|j'|éthnicis%[m|e]|
|que|tu|éthnicis%[m|es]|
|qu'|il|éthnicis%[m|e]|
|que|nous|éthnicis%[m|ions]|
|que|vous|éthnicis%[m|iez]|
|qu'|ils|éthnicis%[m|ent]|
|]

### <span class='clType'>Subjonctif</span> Passé
[|-
|que|j'|aie|éthnicis%[m|é]|
|que|tu|aies|éthnicis%[m|é]|
|qu'|il|ait|éthnicis%[m|é]|
|que|nous|ayons|éthnicis%[m|é]|
|que|vous|ayez|éthnicis%[m|é]|
|qu'|ils|aient|éthnicis%[m|é]|
|]

### <span class='clType'>Subjonctif</span> Imparfait
[|-
|que|j'|éthnicis%[m|asse]|
|que|tu|éthnicis%[m|asses]|
|qu'|il|éthnicis%[m|ât]|
|que|nous|éthnicis%[m|assions]|
|que|vous|éthnicis%[m|assiez]|
|qu'|ils|éthnicis%[m|assent]|
|]

### <span class='clType'>Subjonctif</span> Plus-que-parfait
[|-
|que|j'|eusse|éthnicis%[m|é]|
|que|tu|eusses|éthnicis%[m|é]|
|qu'|il|eût|éthnicis%[m|é]|
|que|nous|eussions|éthnicis%[m|é]|
|que|vous|eussiez|éthnicis%[m|é]|
|qu'|ils|eussent|éthnicis%[m|é]|
|]

### <span class='clType'>Impératif</span> Présent
[|-
|éthnicis%[m|e]|
|éthnicis%[m|ons]|
|éthnicis%[m|ez]|
|]

### <span class='clType'>Impératif</span> Passé
[|-
|aie|éthnicis%[m|é]|
|ayons|éthnicis%[m|é]|
|ayez|éthnicis%[m|é]|
|]

